臺灣桃園地方法院民事裁定
111年度聲字第195號
聲  請  人  劉庭霏  


相  對  人  陳添財  
上列當事人間聲請停止強制執行事件，本院裁定如下：
    主  文
聲請人以新臺幣肆拾萬元為相對人供擔保後，本院一一一年度司
執字第四四七二六號給付票款事件之強制執行程序，於本院一一
一年度訴字第一六二九號債務人異議之訴事件裁判確定、和解或
撤回起訴前，應暫予停止。
    理  由
一、本件聲請意旨略為：相對人以聲請人簽發面額共計新臺幣（
    下同）180萬元本票9紙（下稱系爭本票）為由，向鈞院聲請
    本票裁定獲准，並聲請強制執行，經鈞院以111年度司執字
    第44726號給付票款強制執行（下稱系爭執行事件）程序在
    案，惟系爭執行事件兩造間有本票債權不存在之事由，本件
    執行事件查封財產一旦拍賣，難回復原狀，聲請人願供擔保
    ，聲請於前開事件判決確定前停止系爭執行事件之強制執行
    程序等語。
二、按發票人主張本票係偽造、變造者，於本票強制執行裁定送
    達後20日內，得對執票人向為裁定之法院提起確認之訴；發
    票人證明已依前項規定提起訴訟時，執行法院應停止強制執
    行，但得依執票人聲請，許其提供相當擔保，繼續強制執行
    ，亦得依發票人聲請，許其提供相當擔保，停止強制執行；
    發票人主張本票債權不存在而提起確認之訴不合於第1 項之
    規定者，法院依發票人聲請，得許其提供相當並確實之擔保
    ，停止強制執行；有回復原狀之聲請，或提起再審或異議之
    訴，或對於和解為繼續審判之請求，或提起宣告調解無效之
    訴、撤銷調解之訴，或對於許可強制執行之裁定提起抗告時
    ，法院因必要情形或依聲請定相當並確實之擔保，得為停止
    強制執行之裁定，非訟事件法第195 條、強制執行法第18條
    定有明文。又法院因必要情形或依聲請定相當並確實之擔保
    ，為停止強制執行之裁定者，該擔保金額之多寡應如何認為
    相當，固屬法院職權裁量之範圍。惟此項擔保係備供強制執
    行債權人因停止執行所受損害之賠償，故法院定擔保金額時
    ，自應斟酌該債權人因停止執行可能遭受之損害，以為衡量
    之標準；其數額應依標的物停止執行後，債權人未能即時受
    償或利用該標的物所受之損害額，或其因另供擔保強制執行
    所受之損害額定之，非以標的物之價值或其債權額為依據（
    參見最高法院95年度台抗字第781號、91年度台抗字第429號
    裁定意旨）。
三、經查：
（一）相對人前持本票裁定為執行名義向本院聲請就聲請人之財
      產為強制執行，經本院以系爭執行事件執行在案，且聲請
      人已對系爭執行事件提起債務人異議之訴，現繫屬本院，
      核其訴尚非顯無理由，而系爭執行事件之執行程序迄今尚
      未終結等情，業經本院調閱系爭執行事件及本院111年度
      訴字第1629號債務人異議之訴事件卷宗核閱無誤，是聲請
      人聲請停止執行，核與前揭法條規定相符。惟為確保相對
      人因聲請人聲請停止強制執行可能遭受之損害得獲賠償，
      並兼顧兩造之權益，本院爰命聲請人供相當並確實之擔保
      ，准許停止強制執行。
（二）又按法院依強制執行法第18條第2 項定擔保金額而准許停
      止強制執行之裁定者，該項擔保係備供債權人因停止執行
      所受損害之賠償，其數額應依標的物停止執行後，債權人
      未能即時受償或利用該標的物所受之損害額，或其因另供
      擔保強制執行所受之損害額定之。茲審酌相對人聲請強制
      執行之債權金額為1,800,000元，其因停止執行可能所受
      損害應為該1,800,000元延後獲償期間之利息損失，而聲
      請人所提之本案訴訟訴訟標的價額為1,800,000元，為得
      上訴第三審之事件，參酌各級法院辦案期限實施要點規定
      ，第一、二、三審通常程序之辦案期限為1 年4 月、2 年
      及1年，合計4 年4 月（即4 又1/3 年），據以推估相對
      人因停止執行可能所受損失為390,000元【計算式：1,800
      ,000元×4 又1 ∕3 ×5%＝390,000元），並考量送達、上訴
      、分案所需時間，是本件聲請人供擔保停止系爭執行事件
      強制執行之金額為400,000元，爰酌定如主文所示相當擔
      保金額准許之。
四、依強制執行法第18條第2項規定，裁定如主文。
中　　華　　民　　國　　111 　年　　9 　　月　　13　　日
                  民事第三庭法　官　張益銘

    
以上正本係照原本作成
如對本裁定抗告須於裁定送達後10日內向本院提出抗告狀，並應
繳納抗告費新台幣1000元。
中　　華　　民　　國　　111 　年　　9 　　月　　13　　日
                            書記官　李毓茹